臺灣嘉義地方法院刑事判決　　　　　　　 95年度訴字第637號
公　訴　人　臺灣嘉義地方法院檢察署檢察官
被　　　告　甲○○
指定辯護人　曾錦源律師
被　　　告　乙○○
　　　　　　　　　　（另案於臺灣嘉義戒治所執行中）
指定辯護人　林德昇律師
被　　　告　丙○○
　　　　　　　　　　（現於嘉義監獄附設戒治所執行中）
指定辯護人　楊勝夫律師
上列被告等因強盜案件，經檢察官提起公訴（九十五年度偵字第
六四四六號、第六四四七號）及移送併辦（九十五年度偵字第七
０三五號），本院判決如下：
    主  文
甲○○共同意圖為自己不法之所有，攜帶兇器，以強暴至使不能
抗拒，而使他人交付其物，累犯，處有期徒刑玖年。未扣案美工
刀壹支，沒收之。
乙○○共同意圖為自己不法之所有，攜帶兇器，以強暴至使不能
抗拒，而使他人交付其物，處有期徒刑捌年。未扣案美工刀壹支
，沒收之。
丙○○共同意圖為自己不法之所有，攜帶兇器，以強暴至使不能
抗拒，而使他人交付其物，累犯，處有期徒刑捌年陸月。未扣案
美工刀壹支，沒收之。
    事  實
一、甲○○前於民國八十四年間因違反麻醉藥品管理條例案件，
    經本院以八十四年度訴字第八０三號判處有期徒刑一年二月
    確定；復於八十五年間因違反麻醉藥品管理條例等案件，經
    本院以八十五年度訴字第六五五號判處應執行有期徒刑四年
    十月確定，上開各案件經定其應執行刑為有期徒刑五年十月
    確定，後於八十九年九月十一日縮短刑期假釋出監，並付保
    護管束。惟於九十一年間，另因違反毒品危害防制條例案件
    ，經本院裁定令入勒戒處所施以觀察、勒戒後，認有繼續施
    用毒品之傾向，再經本院裁定令入戒治處所施以強制戒治，
    並撤銷上開假釋，後於九十一年十二月二十六日停止戒治後
    ，接續執行上開殘刑，迄九十四年十一月七日縮刑期滿執行
    完畢。丙○○前於八十八年間因竊盜及偽造貨幣案件，經本
    院以八十八年度易字第一一三六號及八十八年度訴字第五八
    六號分別判處有期徒刑二年十月及三年六月確定，後經定其
    應執行刑為有期徒刑六年五月確定，於九十三年四月五日縮
    短刑期假釋並交付保護管束，迄九十五年五月十七日縮刑期
    滿，未經撤銷假釋視為執行完畢。
二、詎甲○○、丙○○仍不知悔改，均因染有施用毒品惡習而缺
    錢花用，竟意圖為自己不法之所有，基於加重強盜之犯意聯
    絡，於九十五年八月十九日上午五時至八時許，在丙○○位
    於嘉義市○區○○路七七八巷三十二弄六號住處內，共同籌
    劃強盜他人財物，丙○○思及其先前曾與綽號「阿發」之江
    幸宗進行「刷卡換現金」交易，乃提議以江幸宗作為強盜對
    象，分由丙○○以電話聯絡江幸宗向其訛稱欲再進行「刷卡
    換現金」交易，以誘騙江幸宗攜帶鉅額現金於該日上午十時
    許，在嘉義市○○路三六四巷二十一號「萬家福量販店」（
    下稱「萬家福量販店」）前當面進行交易，再由甲○○持用
    丙○○所有、客觀上足以作為兇器使用之大型美工刀乙把（
    未露出刀刃長度約十五公分、寬度約三公分）在旁伺機上前
    ，假裝與丙○○素不相識並藉故將丙○○飭離，繼而下手強
    盜江幸宗所攜帶之鉅額現金。然於該日上午丙○○與江幸宗
    已在「萬家福量販店」前見面後，在甲○○原欲依計畫著手
    強盜之際，甲○○認其人單力薄，而欲另覓人手共同實施強
    盜，乃以其所持用門號0000000000號行動電話撥打丙○○所
    持用0000000000號行動電話通知丙○○暫緩下手。丙○○於
    接獲甲○○之電話通知後乃向江幸宗訛稱伊忘記攜帶信用卡
    而欲改約該日下午再行交易。甲○○旋以上開0000000000號
    行動電話撥打其友人乙○○所持用0000000000號行動電話邀
    同乙○○共同參與強盜計畫，乙○○因當時其妻將臨盆而亟
    需用錢遂應允同行。而丙○○則於該日上午十一時許，在嘉
    義市○區○○路五十二之五號附近與甲○○見面再次商議該
    日下午之強盜計畫，商妥後丙○○於該日上午十一時二十分
    許借用甲○○上開0000000000號行動電話撥打江幸宗所持用
    之0000000000號行動電話，確認該日下午在「萬家福量販店
    」再進行「刷卡換現金」交易，甲○○則騎乘機車前往位於
    嘉義市○○路「香格里拉 KTV」與乙○○會合，並於下午一
    時五十分許騎乘機車搭載乙○○返回「萬家福量販店」，二
    人遂在「萬家福量販店」門前廁所內伺機遂行上開強盜計畫
    ，甲○○並於下午二時十分許再次以上開0000000000號行動
    電話撥打丙○○所持用之上開行動電話確認丙○○是否已依
    計畫將江幸宗約出。嗣於九十五年八月十九日下午二時三十
    分許，丙○○承上開加重強盜之犯意聯絡，按計畫再度與江
    幸宗（當時江幸宗帶同其年僅四歲之幼女到場）相約在「萬
    家福量販店」前見面時，甲○○與乙○○共同意圖為自己不
    法之所有，基於加重強盜之犯意聯絡，由甲○○攜帶上開丙○○所有、客觀上足以作為兇器使用之大型美工刀乙把，二
    人上前假意與丙○○素不相識並藉故將丙○○飭離，再趨前
    以左右包夾方式出手攬住江幸宗背部，並喝令其隨同至江幸
    宗所有之自用小客車上，江幸宗因當時手抱其四歲幼女，復
    遭甲○○及乙○○左右包夾，乃被迫隨同甲○○及乙○○至
    其停放在「萬家福量販店」前之自用小客車內（乙○○坐駕
    駛座、甲○○坐左後座、江幸宗坐右後座）。甲○○遂著手
    翻取江幸宗所攜帶之背包，並觸摸江幸宗兩側褲袋，發覺江
    幸宗兩側褲袋內疑似裝有現鈔，乃喝令江幸宗交出褲袋內之
    現鈔，江幸宗稍有遲疑，甲○○遂持上開丙○○所有、客觀
    上足以作為兇器使用之大型美工刀乙把並伸出刀刃抵住江幸
    宗之左腰際，至使江幸宗不能抗拒而由江幸宗自行取出其左
    側褲袋內其攜帶之現金新臺幣（下同）九萬六千元交予駕駛
    座之乙○○，甲○○與乙○○得手後，旋下車共同騎乘機車
    逃離現場。而上開強盜所得款項，統由甲○○分配予乙○○
    及丙○○，丙○○分得二萬三千元，乙○○分得二萬七千元
    ，餘均由甲○○取得。嗣因江幸宗報警處理，始為警循線查
    獲上情。
三、案經臺北市政府警察局移請臺灣嘉義地方法院檢察署檢察官
    偵查起訴及移送併辦。
    理  由
壹、證據能力部分：
  一、按被告以外之人於審判外之陳述，雖不符刑事訴訟法第一
      百五十九條之一至第一百五十九條之四之規定，而經當事
      人於審判程序同意作為證據，法院審酌該言詞陳述或書面
      陳述作成時之情況，認為適當者，亦得為證據。當事人、
      代理人或辯護人於法院調查證據時，知有第一百五十九條
      第一項不得為證據之情形，而未於言詞辯論終結前聲明異
      議者，視為有前項之同意，刑事訴訟法第一百五十九條之
      五定有明文。查本件被告甲○○、乙○○、丙○○及其指
      定辯護人於言詞辯論終結前，對於證人即萬家福量販店之
      店長林尚民警詢時之證述、被害人江幸宗報案三聯單及嘉
      義市警察局第二分局受理各類案件紀錄表、被害人江幸宗
      指認照片、本院九十五年度聲搜字第八八０號搜索票、臺
      北市政府警察局刑事警察大隊搜索扣押筆錄、扣押物品收
      據、扣押物品目錄表、行動電話門號0000000000號（被告
      甲○○持用）、門號0000000000號（被告乙○○持用）九
      十五年八月份、門號0000000000（被告丙○○持用）九十
      五年八月份之通聯紀錄及申請人資料、嘉義市警察局第二
      分局九十五年十一月六日函及附件萬家福量販店現場平面
      圖及照片、美工刀照片等證據方法之證據能力，均未聲明
      異議；而被告丙○○及其指定辯護人對於證人江幸宗之警
      詢證詞及共同被告甲○○、乙○○之供詞等證據方法之證
      據能力，亦未聲明異議。本院審酌上開言詞陳述及書面陳
      述作成時之情況，認無顯不適當之情形，且採納上開傳聞
      證據，尚無礙於被告三人與指定辯護人於程序上之彈劾詰
      問權利，而認上開傳聞證據合於刑事訴訟法第一百五十九
      條之四、之五等規定，因而均具證據能力。
  二、被告乙○○對其警詢之供述固辯稱：伊在製作警詢筆錄時
      ，因有施用海洛因毒品而神智不清云云。然查，本院於九
      十五年九月八日檢察官聲請羈押被告時曾就其警詢及偵查
      時之供述是否出於任意性乙節訊問被告乙○○，被告乙○○當時供稱：「（問：對於在檢察官及警察偵訊時所陳述
      是否出於自由意識下之陳述？）是的。（問：現在精神狀
      況如何？）很好，可以接受訊問。」（見本院九十五年度
      聲羈字第二四三號卷第 5頁）等詞，足見被告乙○○於檢
      察官向本院聲請羈押而接受本院訊問時，對於其警詢供述
      之任意性並無任何爭執，遲至九十五年十月四日移審訊問
      時，被告乙○○始翻異前詞，對其警詢供述之任意性提出
      抗辯，是其對於警詢供述並非出於任意性之抗辯是否屬實
      ，由其提出抗辯之時點以觀，已顯可疑。參以被告乙○○
      於警詢階段前後共計製作三次警詢筆錄，第一次警詢於九
      十五年九月八日凌晨三時五十分起至同日凌晨三時五十三
      分止，該次被告乙○○供稱：「我現在有點累想先休息一
      下。」等語；第二次警詢於同日上午十時五十八分起至同
      日上午十一時三十六分止，該次被告乙○○供稱：「（問
      ：上記年籍資料是否正確？現為中華民國九十五年九月八
      日上午十一時二分〔日間〕，你的精神狀況是否清醒？是
      否同意接受警方詢問並製作筆錄？）正確。有。同意。‧
      ‧‧（問：同上拘票案由為強盜案，你可知道強盜何事？
      ）我有看到拘票寫強盜，但我想先暫停製作筆錄，讓我冷
      靜一下，再回答這個問題。（問：上述供述之筆錄是否出
      於自由意識下實在陳述？）是。（問：警方有無使用詐術
      或不法手段取得你的警詢筆錄？）沒有」等詞；而第三次
      警詢則於同日十三時四十分許起至同日十五時四十五分許
      止，該次警詢筆錄始就其涉嫌本件強盜案接受警詢而為相
      關案情之供述。前後對照以觀，被告乙○○第一次警詢時
      拒絕夜間訊問，第二次警詢時被告乙○○供稱伊當時精神
      狀況清醒，並同意接受警詢，而其就涉嫌毒品案件部分接
      受警詢後，對於警員緊接詢問其涉嫌本件強盜案部分案情
      時，旋即要求警方暫停製作筆錄，後於該日下午始就涉嫌
      本件強盜案部分接受警詢而製作第三次警詢筆錄，足見被
      告乙○○前後三次接受警詢時，不但知悉主張其拒絕夜間
      訊問之法律上權利，且於第二次警詢時之始明確供稱伊當
      時精神狀況清醒，更知悉向警員要求暫停製作強盜部分筆
      錄，顯見被告乙○○於各次接受警詢當時不但能理解警員
      詢問內容之意義，更能針對警員之詢問提出對己有利之主
      張，其意思能力顯然並無任何減低之情狀，自難認被告乙○○於該日各次警詢時有何其所聲稱因毒癮發作致意識不
      清之情。再經本院於九十六年三月十五日審判期日當庭勘
      驗被告乙○○上開第三次警詢錄音帶內容，其結果：「一
      、警員訊問被告年籍，被告對姓名、綽號、出生年月日、
      身分證號碼、住址、學歷、聯絡電話均能自行陳述，正確
      回答。二、警員有告知被告權利，被告回答知道權利，而
      且警員有告知被告聽清楚問題再回答。三、訊問方式採一
      問一答的方式。由被告自行回答後，經警察再究明後，部
      分問題省略記載問題整理為始末陳述的筆錄。四、被告陳
      述內容與警詢筆錄之記載內容相符。五、警詢錄音前後連
      續。六、被告回答的情形口齒清晰並無含糊不清的情形。
      」（見本院卷二第 8頁）等情，更見被告乙○○於第三次
      警詢時就本件強盜案情供述確無任何神智不清之情狀甚明
      ，是其上開辯詞顯與事實相違，純屬臨訟卸責之詞，並不
      足採。從而，被告乙○○上開警詢之供述，自難認有何非
      出於任意性之情形，故具有證據能力而得做為裁判之基礎
      無疑。
  三、被告甲○○及乙○○二人之指定辯護人則均抗辯檢察官所
      提出之證人江幸宗警詢時之證述及其他共同被告之供述，
      乃被告以外之人於審判外之言詞陳述，均無證據能力。本
      院認：(1)按被告以外之人於審判外之言詞或書面陳述，除
      法律有規定者外，不得作為證據，刑事訴訟法第一百五十
      九條第一項定有明文。查證人江幸宗於警詢時所為之陳述
      ，屬被告以外之人於審判外之言詞陳述，復無符合法律規
      定有證據能力之情形，依刑事訴訟法第一百五十九條第一
      項之規定，應無證據能力。然證人江幸宗於警詢時所為之
      陳述，若僅援為檢驗其審判程序中之證詞與其先前陳述是
      否一致時，即無上開傳聞法則之適用，於該等情形仍得作
      為證據（最高法院九十四年度臺上字第六八八一號判決參
      照），附此敘明。(2)共同被告乙○○、甲○○及丙○○於
      偵查中向檢察官所為之證述及渠等於本院法官訊問時向法
      官所為之證述，雖為被告以外之人於審判外之言詞陳述，
      然其既經依法具結，且指定辯護人並未指出上開共同被告
      於偵查中陳述有何顯不可信之情況，依刑事訴訟法第一百
      五十九條之一第一項及同條第二項規定，上開證詞自均有
      證據能力。(3)共同被告乙○○及甲○○警詢時所為之陳述
      ，固屬被告以外之人於審判外之言詞陳述，然共同被告乙○○及甲○○於警詢時分別供承渠等先後與共同被告丙○○謀議假借進行「刷卡換現金」交易而由被告甲○○、乙○○伺機攜帶大型美工刀共同向被害人江幸宗強取現金之
      事實，與其於本院審理時所為之證述內容翻稱渠等並未攜
      帶大型美工刀強取被害人財物，且上開行為俱與共同被告
      丙○○無關等情顯有歧異，而證人即共同被告乙○○及甲○○作為共同實施上開犯行者，其上開證詞顯為證明本件
      犯罪事實存否所必要，本院審酌被告甲○○與乙○○二人
      係於不同時、地為警拘提到案，而先後於九十五年九月八
      日（被告乙○○部分）及同年月九日（被告甲○○部分）
      分別製作警詢筆錄，是其二人於製作其警詢筆錄時互不知
      悉彼此之警詢供詞，且就渠等製作警詢筆錄之外在情狀，
      被告甲○○於本院審理時供稱：伊於臺北市警察局製作筆
      錄時原本並不知道有此強盜案件，該警詢筆錄均為其自願
      陳述無誤（見本院卷二第97頁）等語；被告乙○○則於本
      院審理時供稱：其警詢筆錄並無警察事先教導如何供述案
      情細節，亦採取一問一答方式製作（見本院卷二第 123頁
      ）等詞，足見被告甲○○及被告乙○○製作警詢筆錄時並
      未受任何其他外在因素影響。再對照被告甲○○、乙○○
      於九十六年四月九日審理期日到庭接受交互詰問及審訊時
      ，其事先不但已知悉該日庭訊係為何事作證，且因渠等均
      歷經準備程序及第一次審判期日被害人江幸宗之交互詰問
      程序，對於其他共同被告之辯詞已多有耳聞，衡諸渠等在
      為警拘提到案初次接受警詢時之外在環境及心理狀況，不
      但其預先構思虛偽證詞之可能性較低，且其警詢之供詞均
      出於其自由意識之陳述，亦未受其他共同被告辯詞之影響
      ，是其先前警詢時之陳述顯然具有較可信之特別情況。從
      而，共同被告即證人乙○○及甲○○警詢時之陳述相對於
      其餘共同被告而言，具備「特信性」及「必要性」兩項要
      件，依刑事訴訟法第一百五十九條之二規定，亦均具有證
      據能力，合先敘明。
貳、實體部分：
  一、訊據被告甲○○、乙○○固供承：渠等將被害人江幸宗帶
      至被害人江幸宗之自用小客車上強取現金九萬六千元朋分
      之事實，然矢口否認有何共同攜帶兇器之加重強盜犯行，
      被告甲○○辯稱：伊當時並未攜帶大型美工刀，且伊僅向
      被害人恐嚇取財，並非強盜；而被告丙○○亦未參與本件
      犯行云云。被告乙○○則辯稱：伊並不認識被告丙○○，
      被告甲○○僅告知有「好康」要伊一起前往，渠等僅有向
      被害人恐嚇取財，並未持美工刀強盜財物云云。訊據被告
      丙○○固供承：案發前伊曾與被害人江幸宗相約在「萬家
      福量販店」前見面欲進行「刷卡換現金」交易之事實，然
      亦矢口否認有何共同攜帶兇器之加重強盜犯行，被告丙○○辯稱：伊原本即要與被害人江幸宗相約進行「刷卡換現
      金」交易，是被告甲○○詢問伊是否認識綽號「阿發」者
      ，因被告甲○○稱其友人與「阿發」有刷卡換現金之交易
      糾紛而要找「阿發」理論，伊始帶同被告甲○○到場認人
      ，當日上午伊因忘記攜帶信用卡到場而未能完成交易，始
      與被害人江幸宗相約當日下午再行交易；伊事前並不知悉
      被告甲○○及乙○○之計畫，且當天事後曾打電話質問被
      告甲○○為何向伊所說與所為不同，其亦未分得任何贓款
      云云。
  二、惟查：
    (一)被害人江幸宗於九十五年八月十九日下午二時三十分許，
      在「萬家福量販店」前攜同其四歲幼女與被告丙○○相約
      見面時，被告甲○○與被告乙○○二人趨前藉故將被告丙○○飭離，以左右包夾方式出手攬住被害人江幸宗背部，
      並喝令其隨同至被害人江幸宗所有之自用小客車上，被害
      人被迫隨同被告甲○○及被告乙○○至其停放在「萬家福
      量販店」前之自用小客車內（被告乙○○坐駕駛座、被告
      甲○○坐左後座、被害人江幸宗坐右後座）。被告甲○○
      上車後即著手翻取被害人江幸宗所攜帶之背包，並觸摸被
      害人江幸宗兩側褲袋，發覺被害人江幸宗兩側褲袋內疑似
      裝有現鈔，喝令被害人江幸宗交出褲袋內之現鈔，後經被
      害人江幸宗取出左側褲袋內其攜帶之現金九萬六千元交予
      駕駛座之被告乙○○，被告甲○○與被告乙○○得手後，
      旋下車共同騎乘機車逃逸等情，業據證人即被害人江幸宗
      於本院審理時結證明確（見本院卷二第10頁至第36頁），
      且與其於九十五年九月六日警詢時之證述情節互核相符，
      並無明顯瑕疵可指，自已具相當之憑信性。且證人江幸宗
      所證稱其於上開時、地遭被告甲○○及被告乙○○強押至
      其自用小客車上強取現金九萬六千元之案發過程，就案發
      之處所、行為順序、遭強取之金額、在自用小客車上之座
      位等細節，俱與被告甲○○及被告乙○○於九十五年十月
      四日本院移審訊問時之供述情節（見本院卷一第33頁第34
      頁、第41頁）大致相符，復有「萬家福量販店」現場照片
      十一幀及平面圖乙份附卷可稽，更足徵證人江幸宗上開證
      詞並非憑空杜撰，確與事實相符，從而上開事實至為灼然
      ，堪以認定。
    (二)被告甲○○在證人江幸宗之自用小客車上遂行上開強取現
      金行為時曾持用乙把大型美工刀抵住其左腰際等情，業據
      證人江幸宗於本院審理時結證綦詳（見本院卷二第10頁、
      第13頁、第15頁、第34頁、第35頁），亦與其於九十五年
      九月六日警詢筆錄之證述情詞相符，足見其此部份證詞前
      後亦屬一致；參以被告乙○○於警詢時、偵查中（見九十
      五年度偵字第六四四六號偵查卷第12頁）、本院羈押訊問
      時（見本院九十五年度聲羈字第二四三號卷第5頁至第7頁
      ）及移審訊問時（見本院卷一第43頁）亦均供稱被告甲○○於上開行為實施過程中曾持用大型美工刀之事實，益見
      證人江幸宗上開證詞並無誇大渲染之處；且對照證人江幸
      宗所證稱該把大型美工刀之規格、長寬（見本院卷二第34
      頁），更與被告乙○○上開供述之美工刀規格大致相符（
      見本院卷第44頁），均足徵證人江幸宗上開證詞，係與事
      實相符，並非子虛。再觀諸被告甲○○於偵訊時及本院移
      審訊問時亦均供承伊於上開行為時曾攜帶被告丙○○所提
      供之大型美工刀乙把等情明確（見九十五年度偵字第六四
      四七號偵查卷第 9頁；本院卷一第34頁），故堪認被告甲○○於上開行為實施過程中確曾攜帶上開大型美工刀乙把
      無誤。至被告甲○○與被告乙○○固於本院審理時均改口
      翻稱：該把大型美工刀係渠等於製作警詢筆錄時所杜撰，
      實際上並無該把大型美工刀存在云云，然「攜帶刀械」強
      取他人現金之行為，較諸以徒手方式強取他人現金之行為
      ，在法益侵害程度上顯然較重，此為一般社會通念所共認
      ，是若被告甲○○行為時並未攜帶任何刀械在身，衡情被
      告乙○○自無由憑空杜撰該段共同被告甲○○攜帶乙把大
      型美工刀之犯行細節而自承對己不利之事實。再佐以被告
      乙○○於本院審理時以證人身分就其警詢筆錄之製作情形
      具結證稱：「（問：警察除了說被害人報案說是強盜案件
      ，有無告知其他的細節？）警察說有一支刀子，叫我要說
      出來。（問：警察在問你有沒有強盜的時候，有無持武器
      或工具的時候，你是如何回答，是自願回答，還是警察強
      迫你說有拿美工刀？）警察要求我說有一支刀子，就可以
      交保，然後我就說有一支美工刀。（問：警察是跟你說有
      一支刀子還是有一支美工刀？）警察說被害人說有一支刀
      子。（問：警察是說刀子還是美工刀？）刀子。（問：所
      以警察並沒有跟你說是美工刀、水果刀、開山刀，只跟你
      說刀子？）是。（問：請審判長提示被告乙○○第三次警
      詢筆錄第2、3頁，這些話美工刀是否為你自己說出來，還
      是警察提示你或要求你說出來的？）警察提示我說被害人
      有說我們有拿刀子，所以我自己說美工刀。」（見本院卷
      二第123頁、第124頁）等詞，足見警員於製作筆錄時事先
      並未告知被告乙○○關於被害人所指訴之刀械種類為「美
      工刀」之事實，而係由被告乙○○自行供出共同被告甲○○所攜帶之刀械為「美工刀」此一細節，且適與被害人所
      指訴之刀械種類一致，顯見其警詢時時被告乙○○未及構
      思虛偽供詞之所言，係基於其親身經歷觀察所得之事實，
      確與事實相符。況被告甲○○於警詢時除供承伊曾攜帶美
      工刀到場備用外，更辯稱：伊將該把美工刀放在機車內並
      未拿出用以行搶云云，足見被告甲○○於警詢之初並未否
      認伊確曾攜帶乙把美工刀到場之事實，僅以其強取現金之
      際未曾拿出該把美工刀行搶置辯，然被害人江幸宗與被告
      乙○○所指證該把大型美工刀規格互核一致乙節，業如上
      述，若被告甲○○未曾拿出該把美工刀，則被害人江幸宗
      及共同被告乙○○自無從目睹該把美工刀規格，又豈能對
      其長寬詳加描述？且被告乙○○於警詢時、偵訊時及本院
      羈押訊問時均供稱：被害人原向被告甲○○聲稱無錢，待
      被告甲○○拿出美工刀相脅，被害人始拿出褲袋內之現金
      （見第九十五年度偵字第六四四六號偵查卷12頁；本院九
      十五年度聲羈字第二四三號卷第 7頁）等情，均堪認被告
      甲○○不但於行為時確曾攜帶乙把大型美工刀，更於喝令
      被害人交付財物之際持用該把大型美工刀抵住被害人江幸
      宗之左腰際無誤。是被告甲○○及被告乙○○事後於本院
      審理時同聲翻稱實際上並無該把大型美工刀存在云云，顯
      係於審理過程中獲悉彼此辯詞後而為意圖卸免「攜帶兇器
      」之加重要件所為相互附和之飾詞，自不足信。
    (三)證人江幸宗於案發時係帶同其年僅四歲之幼女到場，旋遭
      被告甲○○與乙○○二人趨前以左右包夾方式出手攬住其
      背部，並喝令其隨同至證人江幸宗所有之自用小客車上等
      情，業據證人江幸宗於本院審理時結證明確，復與被告甲○○、乙○○於本院訊問時及審理時之供述情節相符。而
      被告甲○○在該自用小客車上先翻取證人江幸宗所攜帶之
      背包，再觸摸證人江幸宗兩側褲袋，發覺證人江幸宗兩側
      褲袋內疑似裝有現鈔，乃喝令證人江幸宗交出褲袋內之現
      鈔，證人江幸宗稍有遲疑，被告甲○○遂持上開大型美工
      刀伸出刀刃抵住證人江幸宗之左腰際，證人江幸宗始將其
      左褲袋內之現金九萬六千元交予在駕駛座之被告乙○○等
      情，均業如上述。故被害人於案發當時手抱年僅四歲之幼
      女面對二名年輕力壯之男性歹徒，以左右包夾方式強押至
      其密閉狹小之自用小客車後座內，其中被告甲○○更持大
      型美工刀近距離直指其左側腰際而以現實之惡害相加，是
      綜合被告甲○○、乙○○在強取被害人江幸宗財物時所持
      刀械之種類、材質，及被告強取財物之前後整體過程等客
      觀具體情狀以觀，依一般社會通念判斷，被告甲○○與乙○○係以直接物理力加諸被害人之身體，以達壓抑一般被
      害人之意思自由，使其失去抗拒能力，而達強取其財物之
      目的，被害人在此情況下，顯已完全喪失其意思自由，而
      遭被告強取其財物，足認被告甲○○、乙○○主觀上之行
      為決意亦係欲以攜帶兇器之方式，透過強暴行為之實施，
      至使被害人不能抗拒，而達強取被害人財物之目的無疑。
      而被告乙○○除在「萬家福量販店」前共同實施強押被害
      人上車之行為外，其在該自用小客車之駕駛座目睹被告甲○○出手翻找被害人身上財物，聽聞被告甲○○對於被害
      人口出現實惡害通知並要求交付金錢，仍於被害人被迫交
      付財物時負責收受贓款而分擔上開犯行，是其與被告甲○○間顯然具有加重強盜之犯意聯絡甚明。準此，被告甲○○及被告乙○○確係共同基於加重強盜之犯意聯絡，而為
      上開客觀行為之分擔，至堪認定。故被告甲○○及被告乙○○均辯稱：渠等僅向被害人恐嚇取財，並非強盜云云，
      顯與事實相悖，而係臨訟卸責之飾詞，亦不足採。
    (四)至被告甲○○於本院審理時固翻稱：被告丙○○與本件犯
      行無關云云，然觀諸被告甲○○於九十五年十月四日本院
      訊問時就其與被告丙○○商議之過程供稱：「（問：案發
      過程？）案發當天即九十五年八月十九日的早上七、八點
      的時候，丙○○打電話0000000000給我，他說有一個刷卡
      換現金的人綽號『阿發』，叫我去給他搶，他說那個好賺
      ，因為被害人刷卡換現金違法而且很好賺，叫我去給他搶
      。後來當天九點多的時候，我們去嘉義市○○路三六四巷
      二十一號萬家福量販店結帳的前面門口，丙○○聯絡『阿
      發』到現場叫我認人順便行搶，我在大賣場對面的鐵皮屋
      那邊看認人。丙○○叫我搶他的斜側背包，我想我一個人
      力量不夠，所以後來我跟丙○○說我再叫一個朋友來，改
      成下午二點半。我於當天二點半之前我打電話給被告乙○○說要給他報一個好料的財路給他，我就叫被告乙○○出
      來，我跟他約在嘉義市○○路三六四巷二十一號萬家福量
      販店門口相等。後來我們進去嘉義市○○路三六四巷二十
      一號萬家福量販店的廁所裡面，被告乙○○大約二點到二
      點半左右到。我在廁所裡面跟被告乙○○說這是刷卡換現
      金違法的，我們去跟他拿些錢，被告乙○○說好。說了沒
      有多久大約被告乙○○到達後沒有五分鐘，綽號『阿發』
      就來了。丙○○早就在外面，但是他假裝跟我們不認識。
      我們在廁所那邊等丙○○跟綽號『阿發』碰面的時候，我
      們就靠過去假裝跟丙○○說『這是私人恩怨，你閃開一點
      』，丙○○就閃到旁邊，我就問綽號『阿發』說你是否叫
      阿發，我問了很多次，被害人說是，我就跟他說我有事情
      要跟你商量，我們來車上。被害人就遲疑了一下，我叫他
      去車上，我那時候手上都沒有拿什麼東西，那時候被害人
      身上左邊抱著一個小孩，被害人就跟我們去他的車上，被
      害人的車子停在大賣場門口的路邊斜坡那邊，然後我們就
      去他的自用小客車。被告乙○○坐在駕駛座，我坐在駕駛
      座的後方，被害人坐在我的右手邊。去車上的時候，我叫
      被害人把證件拿出來，我本來要假裝是警察來嚇他叫他把
      證件拿出來，但是被害人遲疑一下他說我的證件怎麼可以
      隨便拿出來。我就跟被害人說我跟你說明的，這陣子很難
      過，你違法又好賺，拿些錢來借用一下。被害人遲疑，我
      說我身上有壹支美工刀，小孩在這邊拿出來不好，你想想
      看。我一開始叫被害人拿出證件的時候，我有摸被害人的
      側包打開看裡面有無錢，後來我摸被害人左右的褲袋看有
      無錢，發現有鼓鼓的，我就說拿出美工刀在小孩面前，你
      想想看，綽號『阿發』遲疑一下後，就從左邊口袋拿出一
      疊錢，被告乙○○就把錢接過去‧‧‧我們就下車，騎我
      向一個綽號叫『十八』的人借的機車就走了。是我載被告
      乙○○。後來我跟被告乙○○去仁愛路靠近興業西路附近
      的一棟大樓的樓下等丙○○，過了一小時之後，丙○○來
      後，我們就分錢了。我跟被告乙○○先拿，我跟被告乙○○分到比較多錢，我們倆都是分到大約三萬元左右，丙○○拿二萬三千元，後來我們就散開了。（問：案發當日早
      上丙○○與你如何商議？）前一天丙○○打電話跟我說有
      事情要跟我說，並約我隔天早上要去他家育人路那邊，丙○○說有一個對象是刷卡換現金，他違法不敢報警，叫我
      過去搶，他要把綽號『阿發』約出來，我們當作沒有認識
      。後來丙○○有拿一支美工刀是大型，長度約二十公分，
      刀片還沒有伸出來給我，叫我割側包要用的。我說好，我
      就把大型美工刀放在口袋，我們早上就過去。（問：案發
      當日早上在嘉義市○○路三六四巷二十一號萬家福量販店
      時，如何跟丙○○說時間要改成下午？）我用電話跟他說
      的。之前丙○○跟別人在說話，我問丙○○是不是這個，
      丙○○說不是。後來有一個人抱著小孩過來跟丙○○說話
      ，我就打電話問丙○○說是不是這個，丙○○說是。我本
      來就要拿大型美工刀過去，但是我會怕，我就打電話跟丙○○說我再找另外一個人。丙○○說好，丙○○跟綽號『
      阿發』說丙○○忘記帶信用卡，才能跟綽號『阿發』改成
      下午再見面。後來改下午後，我就把大型美工刀放在重型
      機車的座墊的置物箱裡面，我就去跟丙○○說這根本就不
      用去割側包，我再叫另外一個朋友假裝警察。那時候我跟
      丙○○商量是這樣。」（見本院卷一第33頁至第35頁）等
      語，且其上開供述之事前商議內容及案發過程細節俱與其
      於九十五年九月九日警詢時、檢察官偵訊時（見九十五年
      度偵字第六四四七號偵查卷第8頁、第9頁）及本院羈押訊
      問時（見本院九十五年度聲羈字第二四四號卷第 5頁）之
      供述情節互核相符，足見其對於被告丙○○事前與伊商議
      上開計畫並負責提供作案用美工刀及誘騙被害人攜帶鉅額
      現金到場，事後並分得二萬三千元贓款等節，於偵審之初
      俱已坦認不諱。再參諸被告甲○○於本院移審訊問時復供
      承：伊與被告丙○○並無任何恩怨糾紛，且與丙○○係因
      均有施用毒品而相約犯案（見本院院卷一第36頁、第37頁
      ）等語，是其自無設詞構陷被告丙○○之動機，更見其上
      開供述之真誠性並無可疑。且由被告甲○○上開供稱案發
      時伊先假裝不認識被告丙○○再藉故將被告丙○○飭離乙
      節以觀，適足以認定被告甲○○警詢時、偵查中、本院訊
      問時供稱伊與被告丙○○就上開犯行事前確有犯意聯絡無
      誤，否則被告甲○○又何須於下手實施上開犯行之際，在
      被害人江幸宗面前假意與被告丙○○素不相識，再藉故將
      被告丙○○飭離？此外，參諸由九十五年八月十九日凌晨
      零時許起至該日下午二時十分許，被告甲○○所持用門號
      0000000000號行動電話與被告丙○○所持用0000000000號
      行動電話間，確有多達十二通之密集通聯，此有被告甲○○所持用門號0000000000號行動電話九十五年八月十九日
      之通聯紀錄乙份在卷可憑，其中該日上午九時五十三分十
      秒及十時十六分四十秒被告甲○○確以其所持用之上開行
      動電話門號撥打被告丙○○所持用之上開行動電話門號，
      旋於同日上午十時二十九分二十八秒再撥打被告乙○○所
      持用0000000000號行動電話，適與被告甲○○上開供稱案
      發當日上午伊原本已於被告丙○○與被害人見面時在旁伺
      機下手行搶，然其因認人單力薄而臨時以電話通知被告丙○○暫緩下手並再電話聯絡被告乙○○到場參與計畫等節
      互核相符，更足徵被告甲○○上開關於案發過程之供述並
      非憑空杜撰。又該日上午十一時二十分十二秒被告甲○○
      所持用門號0000000000號行動電話與被害人江幸宗所持用
      門號0000000000號行動電話間，以及該日下午二時十分五
      十九秒被告甲○○所持用門號0000000000號行動電話與被
      告丙○○所持用0000000000號行動電話間均有相互通聯，
      此觀上開行動電話之通聯紀錄即明，並經本院以此情質諸
      被告甲○○，其於本院審理時具結證稱：「（問：你打三
      通電話給被告乙○○後，為何你在下午二點十分打電話給
      被告丙○○作何事？）我要確認是否有約綽號「阿發」出
      來。（問：你說你都不知道江幸宗的電話？）我的印象中
      是那天早上不知道何時，被告丙○○的電話好像不能使用
      ，他說要刷卡要聯絡綽號「阿發」，就借我的電話打給綽
      號「阿發」。（問：那表示被告丙○○跟你借電話時，你
      跟被告丙○○在一起？）有。」（見本院卷二第 114頁）
      等詞，足認被告丙○○在被告甲○○以電話通知暫緩下手
      之後，於案發當日上午十一時許，曾在嘉義市○區○○路
      五十二之五號附近與被告甲○○再度見面，被告丙○○則
      於該日上午十一時二十分許向被告甲○○當面借用上開00
      00000000號行動電話撥打被害人江幸宗所持用之00000000
      00號行動電話，再度與被害人確認相約該日下午在「萬家
      福量販店」再進行「刷卡換現金」交易，被告甲○○則於
      當日下午騎乘機車搭載被告乙○○返回「萬家福量販店」
      後，於下午二時十分許再以電話向被告丙○○確認是否已
      將被害人江幸宗約出甚明。是由上開被告甲○○與被告丙○○之通話時點及其基地臺位置，均適足以證明被告甲○○上開關於案發過程細節及其與被告丙○○就上開犯行計
      畫相互聯繫之供詞，確與事實相符，亦足證被告丙○○不
      但事前與被告甲○○就上開犯行有所商議，更負責居中以
      電話聯繫被害人假借進行「刷卡換現金」交易而誘騙被害
      人攜帶鉅額現金到場以供被告甲○○及被告乙○○下手行
      搶無誤。故被告甲○○於本院審理時翻異前詞改稱：本案
      與被告丙○○無關係云云，顯與事實相違，而係迴護被告
      丙○○之詞，並不足採。至被告丙○○辯稱：伊原本即要
      與被害人江幸宗相約進行「刷卡換現金」交易，是被告甲○○詢問伊是否認識綽號「阿發」者，因其友人與「阿發
      」有刷卡換現金之交易糾紛而要找「阿發」理論，伊始帶
      同被告甲○○到場認人，當日上午伊因忘記攜帶信用卡到
      場而未能完成交易，始與被害人江幸宗相約當日下午再行
      交易；伊事前並不知悉被告甲○○及乙○○之計畫，且當
      天事後曾打電話質問被告甲○○為何向伊所說與所為不同
      ，其亦未分得任何贓款云云。惟由上開被告甲○○之證述
      情詞及相關行動電話通聯紀錄所顯示之案發過程以觀，其
      上開辯詞已顯與事實相違；且被告丙○○既聲稱伊當日係
      要與被害人進行「刷卡換現金」交易云云，然竟又聲稱該
      日上午忘記攜帶信用卡，始於同日下午再度相約云云，是
      其辯詞更顯悖於常情，而難認屬實。況被告丙○○固聲稱
      ：伊當天事後曾打電話質問被告甲○○為何向伊所說與所
      為不同，且伊亦未分得任何贓款云云。然遍觀被告甲○○
      所持用門號0000000000號行動電話之通聯紀錄，於案發當
      日下午二時十分許，被告甲○○以行動電話向被告丙○○
      確認已將被害人約出之後，案發當日被告丙○○與被告甲○○間即無任何電話聯繫，足見被告丙○○上開辯詞係與
      事實不符；且被告甲○○迭於警詢時、偵查中及本院訊問
      時均供稱：被告丙○○於事後分得強盜所得贓款二萬三千
      元等語明確，業如上述，更證被告丙○○與被告甲○○及
      乙○○間具有攜帶兇器強盜之犯意聯絡與行為分擔甚明。
    (五)被告甲○○之指定辯護人固聲請傳喚案發當時嘉義市警察
      局第二分局之巡邏員警到庭，以證明被告三人有無結夥三
      人持刀恐嚇至使被害人不能抗拒等情，然被告甲○○及被
      告乙○○均供承渠等係將被害人帶至被害人所有之自用小
      客車上始強取被害人所攜帶之現金，而非於「萬家福量販
      店」門口即下手持刀使被害人不能抗拒，是巡邏員警能否
      目睹其犯案之過程已顯可疑；況案發當時縱有嘉義市警察
      局第二分局之巡邏員警到場，衡情被告等人亦顯無可能無
      視於巡邏警員在場而當面實施上開犯行，自陷於立即遭警
      員緝捕之處境，是被告甲○○之指定辯護人上開證據調查
      之聲請，其所陳證據方法所得以證明之待證事實，顯然與
      本案待證事實並無重要關連性，自無調查之必要，附此敘
      明。
    (六)綜上所述，本件事證明確，被告三人所辯均不足採信，其
      上開犯行至堪認定，應依法論科。
  三、按刑法第三百二十一條第一項第三款所謂之「兇器」，其
      種類並無限制，凡客觀上足以對人之生命、身體、安全構
      成威脅，具有危險性之兇器均屬之，且祇須於犯罪時攜帶
      此種具有危險性之兇器為已足，並不以攜帶之初即有行兇
      之意圖為必要。查本件被告甲○○實施上開犯行時所持用
      之大型美工刀乙支，未露出刀刃長度約十五公分、寬度約
      三公分等情，業如上述，是以該大型美工刀之規格，持以
      攻擊人身自足以成傷，要無疑義，其客觀上既對人之生命
      、身體及安全足以構成威脅，自屬刑法第三百二十一條第
      一項第三款所指之「兇器」無訛。次按強盜罪之所謂「不
      能抗拒」，係指行為人所為之強暴、脅迫等不法行為，就
      當時之具體事實，予以客觀之判斷，足使被害人身體上或
      精神上達於不能或顯難抗拒之程度而言。再所謂強暴、脅
      迫手段，祇須抑壓被害人之抗拒，足以喪失其意思自由為
      已足，縱令被害人實際並無抗拒行為，仍於強盜罪之成立
      不生影響，最高法院七十一年度臺上字第一０四０號、九
      十一年度臺上字第二九０號及九十二年度臺上字第四二四
      ０號判決意旨闡釋甚明。查本件被害人於案發當時手抱年
      僅四歲之幼女面對二名年輕力壯之男性歹徒，以左右包夾
      方式強押至其密閉狹小之自用小客車後座內，其中被告甲○○更持大型美工刀近距離直指其左側腰際而以現實之害
      相加，業如上述，是綜合被告甲○○、乙○○在迫使被害
      人江幸宗交付財物時所持刀械之種類、材質，及被告二人
      迫使被害人交付財物之前後整體過程等客觀具體情狀，揆
      諸上開說明，被告甲○○與乙○○係以直接物理力加諸被
      害人之身體，以達壓抑一般被害人之意思自由，使其失去
      抗拒能力，而達迫使被害人交付其財物之目的，被害人在
      此情況下，顯已完全喪失其意思自由，而達不能抗拒之程
      度至為灼然。故核被告三人所為，係犯刑法第三百二十八
      條第一項之強盜罪，而有同法第三百二十一條第一項第三
      款之情形，應成立同法第三百三十條第一項之加重強盜罪
      。又按強盜罪以強暴、脅迫等方法，致使不能抗拒為構成
      要件之一，當然含有妨害被害人自由之性質，故犯強盜罪
      而有妨害被害人之自由時，是否另論以妨害自由罪名，應
      就行為人之全部犯罪行為實施過程加以觀察。倘妨害自由
      行為時，強盜行為尚未著手實施，可依其情形認為妨害自
      由、強盜犯罪間具有方法結果之牽連關係；若強盜犯行業
      已著手實施，則所為強暴、脅迫等非法方法剝奪被害人行
      動自由行為，應包括在強盜行為之內，無另行成立刑法第
      三百零二條第一項之妨害自由罪之餘地，最高法院九十二
      年度臺上字第二一八四號判決闡釋甚詳。查本件被告甲○○與乙○○在「萬家福量販店」前強押被害人上車之際，
      原即基於共同強盜之犯意，而欲強押被害人至其自用小客
      車上強取財物，此時其強盜犯行業顯已著手實施，揆諸上
      開說明，渠等所為以強暴之非法方法剝奪被害人行動自由
      行為，應包括在強盜行為之內，自不另行成立刑法第三百
      零二條第一項之妨害自由罪。再按共同正犯之意思聯絡，
      原不以數人間直接發生者為限，即有間接之聯絡者，亦包
      括在內。如甲分別邀約乙、丙犯罪，雖乙、丙間彼此並無
      直接之聯絡，亦無礙於其為共同正犯之成立；而刑法分則
      或刑法特別法中規定之結夥二人或三人以上之犯罪，應以
      在場共同實施或在場參與分擔實施犯罪之人為限，不包括
      同謀共同正犯在內。司法院大法官會議釋字第一０九號解
      釋「以自己共同犯罪之意思，事先同謀，而由其中一部分
      之人實施犯罪之行為者，均為共同正犯」之意旨，雖明示
      將「同謀共同正犯」與「實施共同正犯」併包括於刑法總
      則第二十八條之「正犯」之中，但此與規定於刑法分則或
      刑法特別法中之結夥犯罪，其態樣並非一致，此觀最高法
      院七十七年臺上字第二一三五號判例、七十六年臺上字第
      七二一０號判例闡釋甚詳。查本件被告甲○○與被告乙○○間，以及被告甲○○與被告丙○○間分別就上揭加重強
      盜犯行具有犯意聯絡，雖被告乙○○與被告丙○○間彼此
      並無直接之聯絡，揆諸上開說明，亦無礙於其為共同正犯
      之成立，且因本件加重強盜犯行已達「實行」之階段，故
      被告三人均應依刑法第二十八條，論以共同正犯。又本件
      實際在場實施以直接物理力加諸被害人之身體，至被害人
      失去抗拒能力後使被害人交付其財物之構成要件行為者僅
      有被告甲○○及被告乙○○二人，被告丙○○雖以自己犯
      罪之意思，事先與被告甲○○為上開加重強盜犯行之商議
      ，並提供作案用大型美工刀予被告甲○○，且居間負責以
      電話聯絡被害人假借進行「刷卡換現金」交易以誘騙被害
      人到場而參與犯罪構成要件以外之行為，揆諸上開說明，
      其既非在場共同實施或在場參與分擔實施犯罪之人，故以
      被告三人上開行為分擔之方式尚與刑法所定「結夥三人以
      上」之加重要件有間，附此敘明。
  四、再查被告甲○○前於八十四年間因違反麻醉藥品管理條例
      案件，經本院以八十四年度訴字第八０三號判處有期徒刑
      一年二月確定；復於八十五年間因違反麻醉藥品管理條例
      等案件，經本院以八十五年度訴字第六五五號判處應執行
      有期徒刑四年十月確定，上開各案件經定其應執行刑為有
      期徒刑五年十月確定，後於八十九年九月十一日縮短刑期
      假釋出監，並付保護管束。惟於九十一年間，另因違反毒
      品危害防制條例案件，經本院裁定令入勒戒處所施以觀察
      、勒戒後，認有繼續施用毒品之傾向，再經本院裁定令入
      戒治處所施以強制戒治，並撤銷上開假釋，後於九十一年
      十二月二十六日停止戒治後，接續執行上開殘刑，迄九十
      四年十一月七日縮刑期滿執行完畢。被告丙○○前於八十
      八年間因竊盜及偽造貨幣案件，經本院以八十八年度易字
      第一一三六號及八十八年度訴字第五八六號分別判處有期
      徒刑二年十月及三年六月確定，後經定其應執行刑為有期
      徒刑六年五月確定，於九十三年四月五日縮短刑期假釋並
      交付保護管束，迄九十五年五月十七日縮刑期滿，未經撤
      銷假釋視為執行完畢等情，有渠等二人之臺灣高等法院被
      告前案紀錄表各乙份附卷可稽，被告甲○○及被告丙○○
      於上開執行徒刑完畢後五年以內，故意再犯本案有期徒刑
      以上之罪，均應依刑法第四十七條第一項論以累犯，並加
      重其刑。又移送併辦意旨所指之犯罪事實，核與起訴之犯
      罪事實同一，為事實上同一案件，本院自已審酌，併此敘
      明。
  五、爰審酌被告甲○○國中肄業之智識程度，前有違反麻醉藥
      品管理條例前科之素行，被告乙○○國小肄業之智識程度
      ，前有違反麻醉藥品管理條例前科之素行，被告丙○○國
      中畢業之智識程度，前有賭博、竊盜、偽造貨幣違反毒品
      危害防制條例前科之素行，被告三人均年輕力壯，竟不思
      循合法正當途徑獲得財富，竟僅為貪圖被害人之財物夥同
      友人持兇器實施強盜犯行，其不但對於社會治安危害甚鉅
      ，且對於被害人所生之損害難謂輕微；再審酌本件強盜犯
      行之起因係被告甲○○與被告丙○○二人為施用毒品而缺
      錢花用，乃由被告丙○○提議誘騙被害人外出所肇致，犯
      案兇器大型美工刀雖由被告丙○○負責提供，然考量其未
      直接參與對被害人下手實施強暴行為而使被害人交付財物
      之主要強盜犯行，而被告甲○○則除直接實施強暴行為而
      至使被害人不能抗拒外，更進而下手實施強取被害人財物
      之主要強盜犯行，事後復分得近半數之強盜所得財物，均
      足認被告甲○○確屬本件加重強盜犯行之主要支配者無訛
      ，是其惡性更甚其餘二名被告；且被告甲○○犯罪後原於
      警詢時、偵查中及本院訊問時坦承部分犯行，然於本院審
      理時就取得被害人財物之原因及方式，竟翻異前詞以圖卸
      責，實難見其確有悔意。而被告乙○○原於警詢時、偵查
      中及本院訊問時均坦認犯行，然於本院審理時竟就其警詢
      自白之任意性，提出不實之抗辯，並就案情細節翻異前詞
      而對同案被告甲○○之犯行多所掩護，其犯後態度亦難謂
      良好。被告丙○○則自始矢口否認犯行，毫無悔意，其犯
      後態度益顯惡劣，以及被告三人迄未賠償被害人損失，而
      得被害人宥恕等一切情狀，分別量處如主文所示之刑，以
      示懲儆。
  六、至未扣案之美工刀乙支，為被告甲○○持以供本件犯罪所
      用之物，且為共同正犯即同案被告丙○○所有等情，業詳
      如上述，爰依刑法第三十八條第一項第二款宣告沒收。
據上論斷，依刑事訴訟法第二百九十九條第一項前段，刑法第二
十八條、第三百三十條第一項、第四十七條第一項、第三十八條
第一項第二款，判決如主文。
本案經檢察官鄭葆琳到庭執行職務。
中　　華　　民　　國　　96　　年　　4 　　月　　23　　日
                  刑事第一庭  審判長法  官  許進國
                                    法  官  黃琴媛
                                    法  官  曾宏揚
上列正本證明與原本無異。
如不服本判決，應於判決送達後10日內向本院提出上訴狀（應附
繕本）。告訴人或被害人如對於本判決不服者，應具備理由請求
檢察官上訴，其上訴期間之計算係以檢察官收受判決正本之日期
為準。
中　　華　　民　　國　　96　　年　　4 　　月　　23　　日
                                    書記官  陳慶昀
附錄本判決論罪科刑法條全文：
刑法第三百三十條第一項
（加重強盜罪）
犯強盜罪而有第 321 條第 1 項各款情形之一者，處 7 年以上有
期徒刑。
